臺灣桃園地方法院民事裁定　　　　　　　96年度小上字第71號
上　訴　人　乙○○
被 上訴 人　新光行銷股份有限公司
法定代理人　甲○○
上列當事人間清償債務事件，上訴人對於民國96年8 月16日本院
中壢簡易庭96年度壢小字第933 號第一審判決提起上訴，本院裁
定如下：
    主  文
上訴駁回。
第二審訴訟費用新臺幣壹仟伍佰元，由上訴人負擔。
    理  由
一、按對於小額程序之第一審裁判，得上訴或抗告於管轄之地方
    法院，其審判以合議行之。對於前項第一審裁判之上訴或抗
    告，非以其違背法令為理由，不得為之，民事訴訟法第436
    條之24定有明文。所謂違背法令，依同法第436 條之32第2
    項準用同法第468 條、第469 條第1 款至第5 款規定，係指
    判決不適用法規或適用不當者，以及(一)判決法院之組織不合
    法者，(二)依法律或裁判應迴避之法官參與裁判者，(三)法院於
    權限之有無辨別不當或違背專屬管轄之規定者，(四)當事人於
    訴訟未經合法代理者，(五)違背言詞辯論公開之規定者而言。
    又依同法第436 條之25之規定，對於小額程序之第一審裁判
    提出上訴，上訴狀內應記載上訴理由，並表明原判決所違背
    之法令及其具體內容、依訴訟資料可認為原判決有違背法令
    之具體事實。上訴狀或理由書如未依此項方法表明者，即難
    認為已對小額訴訟第一審判決之違背法令有具體之指摘；且
    參照最高法院71年度台上字第314 號判例意旨，當事人提起
    上訴，如依民事訴訟法第468 條規定，以小額程序之第一審
    判決有不適用法規或適用法規不當為理由時，其上訴狀或理
    由狀應有具體之指摘，並揭示該法規之條項或其內容，若係
    成文法以外之法則，應揭示該法則之旨趣，倘為司法院解釋
    或最高法院之判例，則應揭示該判解之字號或其內容，如以
    民事訴訟法第469 條第1 款至第5 款所列情形為理由時，其
    上訴狀或理由書，應揭示合於該條款之事實。上訴狀或理由
    書如未依此項方法表明，或其所表明者，顯與上開法條規定
    不相合時，即難認為已對小額程序之第一審判決之違背法令
    有具體之指摘，其上訴自難認為合法。再按依同法第436 條
    之32第2 項準用同法第471 條第1 項規定，如上訴狀內未表
    明上訴理由，上訴人復未於提起上訴後20日內提出理由書者
    ，毋庸命其補正，由原第二審法院以裁定駁回之。
二、上訴意旨略以：上訴人未曾向誠泰商業銀行股份有限公司（
    現更名為台灣新光商業銀行股份有限公司）辦理本件消費性
    貸款，其係申請分期付款，並非辦理消費性貸款，而申請表
    上僅有經辦人楊雅淇之簽名，負責人及日期部分均為空白，
    且楊雅淇亦非誠泰銀行之員工，申請表之正面抬頭僅有「申
    請表」字樣，並無消費性商品貸款契約書字樣，申請表上均
    無誠泰銀行或其人員之簽章等語。
三、經查，本件上訴人對於原第一審小額民事判決提起第二審上
    訴，核其上訴狀所載內容，並未具體指出原審判決有如何違
    背法令情事，更未指明原審判決所違反之法令條項或其內容
    以及依訴訟資料有何判決違背法令之具體事實，揆諸前揭說
    明，上訴人提起本件上訴，為不合法，應予駁回。
四、末按，法院為訴訟費用之裁判時，應確定其費用額，民事訴
    訟法第436 條之32第1 項準用第436 條之19第1 項定有明文
    。經查，本件上訴人應負擔之第二審訴訟費用確定為新臺幣
    1,500 元，爰裁定如主文第2 項所示。
五、依民事訴訟法第436 條之32第1 項、第2 項、第436 條之19
    第1 項、第444 條第1 項前段、第95條、第78條，裁定如主
    文。
中　　華　　民　　國　　96　　年　　10　　月　　12　　日
                  民事第三庭  審判長法　官　汪智陽
                                    法  官  林曉芳
                  　　　　　 　　　 法　官　張天民
以上正本係照原本作成。
不得抗告。
中　　華　　民　　國　　96　　年　　10　　月　　12　日
                    　　　　　　    書記官　劉彩華
